【裁判字號】    98,消債更,210
【裁判日期】    980706
【裁判案由】    更生事件
【裁判全文】
臺灣士林地方法院民事裁定           98年度消債更字第210號
債  務  人  乙○○
上列債務人聲請更生事件，本院裁定如下：
    主  文
債務人應於本裁定送達後三十日內，補提如附表所示文件及資料
到院。
    理  由
一、按債務人與金融機構協商成立者，不得聲請更生或清算，但
    因不可歸責於己之事由，致履行顯有重大困難者，不在此限
    。本條例施行前，債務人依金融主管機關協調成立之中華民
    國銀行公會會員辦理消費金融案件無擔保債務協商機制與金
    融機構成立之協商，準用前項之規定，消費者債務清理條例
    第151 條第5 項、第6 項分別定有明文。又債務人聲請更生
    時，所提出之財產及收入狀況說明書，應表明下列事項，並
    提出證明文件：一、財產目錄，並其性質及所在地。二、最
    近五年是否從事營業活動及平均每月營業額。三、收入及必
    要支出之數額、原因及種類。四、依法應受債務人扶養之人
    ，此觀諸同條例第43條第6 項規定自明。次按，法院認為必
    要時，得定期命債務人據實報告更生聲請前二年內財產變動
    之狀況，並對於前條所定事項補充陳述、提出關係文件或為
    其他必要之調查，同條例第44條復有明文。又債務人聲請更
    生或清算不合程式或不備其他要件者，法院應以裁定駁回之
    ，但其情形可以補正者，法院應定期間先命補正，同條例第
    8 條定有明文。且更生之聲請有拒絕提出關係文件或為財產
    變動之報告者，應駁回之，參諸同條例第46條第3 款規定自
    明。
二、查債務人乙○○具狀聲請更生，漏未提出如附表所示文件及
    資料到院。爰定期命補正，如逾期未補正，則駁回其聲請。
中    華    民    國    98    年    7     月     6    日
                  民事第一庭  法      官  藍雅清
上為正本係照原本作成。
本件不得抗告。
中    華    民    國    98    年    7     月     6    日
                              書  記  官  羅伊安
附表：
1.債務人漏列其對於國泰人壽保險股份有限公司之保單貸款債權
  ，誤將債權人美商丙○銀行、丙○（台灣）銀行之債權並列為
  「丙○銀行」，請分別記載，並提出更生後之債權人清冊。
2.釋明債務人自更生聲請日前5 年（即93年4 月至98年4 月）內
  是否有從事小規模營業活動、是否為「新光眼鏡行」（統一編
  號：00000000、00000000）之負責人，並提出上開聲請前5 年
  內從事小規模營業活動之證明文件（如附營利事業登記證及5
  年內之401 表格，或營業登記准許函及五年內之403 表格；倘
  未報營業稅者，應提出最近5 年內綜合所得稅各類所得資料清
  單，再若未報所得稅者，需以書面陳述每月平均營業及收入之
  情形及提出可資證明之文件）。
3.依債務人之財產歸屬資料清單所示，其除住所地外，尚有臺北
  市○○街22-1號1 、3 至5 樓房屋及基地，且債務人自陳每月
  負擔房貸新臺幣（下同）16,900元，顯逾其每月薪資27,000元
  之半數，參以債務人之無擔保債務總額高達5,144,882 元等情
  ，請說明債務人就上開1 、3 至5 樓房屋如何使用？有無收益
  ？又債務人有何居住5 層樓房之必要性？
4.依本院97年度執字第50557 號強制執行程序之鑑價結果所示，
  債務人所有上開不動產之價值顯逾其債務總額，請具體說明有
  何不可歸責於己致履行協商條件顯有重大困難之事由。
5.說明債務人之無擔保債務總額高達5,144,882 元之原因。
6.債務人自陳其因高血壓及脊椎側彎而導致失業乙節，請說明因
  失業前之工作內容及每月收入情形為何？於何時失業？是否係
  非自願性離職？如是，則是否申請失業給付？失業後如何能繼
  續繳交協商金額至民國97年1 月？並提出離職證明書、勞工保
  險被保險人投保資料表及其他相關證明文件。
7.說明債務人目前工作內容、每月收入情形及薪資結構（如本薪
  、獎金、紅利）？並提出97年度綜合所得稅各類所得資料清單
  、96年4 月迄今之薪資單及薪資轉帳帳戶之存摺封面、內頁影
  本（須附完整內頁資料並補登存摺至債務人依本裁定提出陳報
  狀之前一日止）。
8.說明債務人目前持股情形（包括該股份之公司名稱、股數、金
  額），並按時間順序，列表說明債務人自96年4 月起迄今，因
  投資股票而盈虧之金額明細。
9.承上，提出債務人於臺灣集中保管結算所股份有限公司保管劃
  撥帳戶相關資料（應逕向集保公司申請）、債務人自聲請前2
  年所有證券存摺（集保存摺）、證券交額款匯入匯出之帳戶存
  摺封面及內頁完整影本（須附完整內頁資料並補登存摺至債務
  人依本裁定提出陳報狀之前一止）、證券公司出具之客戶庫存
  餘額表。
10.說明債務人每月交通費新臺幣（下同）6,000 元之計算明細（
  包括住所地與工作處所之距離、主要交通工具，如係搭乘公車
  ，請說明公車路別、票段數）。
11.債務人陳報每月醫療費1,960 元乙節，顯與其提出之醫療收據
  金額不符，請據實說明該醫療費用係因何疾病之治療所生？有
  無繼續治療之必要性？債務人每月回診幾次？並提出診斷證明
  書及其他相關證明文件。
12.債務人住所地係臺北市○○區○○街22-1號2 樓，而其提出之
  電話費、電費收據所載地址顯不相符，請說明其原因，並提出
  正確之繳費收據。
13.說明目前與債務人共同居住之人為何人？其現職工作及每月收
  入情形如何？與債務人如何分攤共同生活必要支出？並提出相
  關證明文件。
14.依債務人之戶籍謄本所示，其與前配偶葉春蓮於98年4 月2 日
  始離婚，請說明葉春蓮96年4 月迄今之工作內容及每月收入情
  形？其於離婚前即96年4 月至98年4 月間如何與債務人分攤共
  同生活必要支出？離婚後雙方就贍養費如何約定？並提出葉春
  蓮之最近戶籍謄本（記事勿省略）、96、97年度綜合所得稅各
  類所得資料清單、最近1 個月財產歸屬資料清單。
15.提出債務人之女甲○○96、97年度綜合所得稅各類所得資料清
  單、最近1 個月財產歸屬清單。


司法院資訊處製作；財團法人民間司法改革基金會備份。
